【裁判字號】    99,簡上,124
【裁判日期】    990511
【裁判案由】    竊盜
【裁判全文】
臺灣臺南地方法院刑事判決             99年度簡上字第124號
上 訴 人即
被      告  丙○○
上列上訴人因竊盜案件，不服本院99年度簡字第209號中華民國
99年1月29日第一審判決（檢察官聲請案號：98年度偵字第17765
號），提起上訴，本院管轄之第二審合議庭判決如下：
    主  文
上訴駁回。
丙○○緩刑年。
    事實及理由
一、本院審理結果，認第一審簡易判決認事、用法及量刑均無不
    當，應予維持，並引用第一審簡易判決書及檢察官聲請簡易
    處刑書記載之事實、證據及理由（如附件）。
二、原審以被告丙○○罪證明確，依刑事訴訟法第449條第1項、
    第454條，刑法第28條、第321條第1項第3款、第41條第1項
    前段、第93條第1項第2款、第38條第1項第2款，刑法施行法
    第1條之1等規定，量處如原判決主文所示之刑，本院經核原
    判決認事用法，並無不合，量刑亦稱妥適。上訴人即被告上
    訴意旨並未指摘原判決有任何認事用法違背法令之處，僅泛
    稱被告係重度精神障礙者云云，其理由尚非可採，其上訴難
    認有理由，應予駁回。
三、末查，被告雖前曾於民國91年間，因竊盜案件，經本院判決
    有期徒刑7月，緩刑3年，因緩刑期滿，而緩刑之宣告未經撤
    銷，其刑之宣告失其效力，是其未曾受有期徒刑以上刑之宣
    告等情，有卷附臺灣高等法院被告前案紀錄表可稽，本院審
    酌被告犯後已坦認犯行，應認已有悔意，又被告所偷竊之物
    品價值約為新台幣1,000元，業據被害人甲○○於本院審理
    時陳述在卷，數量金額不高，且被告已當場賠償被害人之損
    失，有筆錄在卷可稽，本院認被告經此偵審程序，當知所警
    惕，信無再犯之虞，應再予被告自新機會，爰宣告緩刑3年
    ，以啟自新。
據上論斷，應依刑事訴訟法第454條之1第1項、第3項、第368條
、第373條，刑法第74條第1項第1款，判決如主文。
本案經檢察官乙○○到庭執行職務。
中    華    民    國    99    年    5     月    11    日
                  刑事第七庭    審判長法  官  鄧希賢
                                      法  官  朱中和
                                      法  官  田幸艷
以上正本證明與原本無異。
不得上訴。
                                      書記官  鄭梅君
中    華    民    國    99    年    5     月    11    日
附錄本案論罪科刑法條：
中華民國刑法第321條
犯竊盜罪而有左列情形之一者，處 6 月以上、 5 年以下有期徒
刑：
一、於夜間侵入住宅或有人居住之建築物、船艦或隱匿其內而犯
    之者。
二、毀越門扇、牆垣或其他安全設備而犯之者。
三、攜帶兇器而犯之者。
四、結夥三人以上而犯之者。
五、乘火災、水災或其他災害之際而犯之者。
六、在車站或埠頭而犯之者。
前項之未遂犯罰之。

司法院資訊處製作；財團法人民間司法改革基金會備份。
